# 基建结余资金应列报于哪个报表项目

提问人：jlapple 时间：2013-01-23 22:17:29
如题，公司收到国债资金用于基本建设，后结余部分资金无需归还，但有特定的使用用途。应作为专项应付款核算么？

回答人：chenyiwei
这类款项作为投资补助计入资本公积的可能性相对较大。建议再核对一下相关拨款批文和财政资金管理办法文件。

提问人：jlapple 时间：2013-01-24 12:27:45
批文就是国债资金用于项目建设，并没有提到基建结余资金的问题。但是公司基于《基本建设财务管理规定》将结余资金按一定比例上交后，剩余的部分按该规定用于项目配套建设，职工奖励等。个人认为还是在专项应付款核算较为稳妥，待配套建设形成资产再转资本公积，如果直接作为奖励发给职工，则冲减专项应付款。

回答人：chenyiwei
如果作为奖励发放给职工，应作为职工薪酬费用核算；所形成的配套资产价值也应确认为固定资产。两者都不能直接冲减专项应付款。转资本公积可以到项目结束后再进行。